【裁判字號】    97,上訴,4302
【裁判日期】    970924
【裁判案由】    違反槍砲彈藥刀械管制條例
【裁判全文】
臺灣高等法院刑事判決                97年度上訴字第4302號
上  訴  人
即  被  告  甲○○
上列上訴人因違反槍砲彈藥刀械管制條例案件，不服臺灣板橋地
方法院97年度訴字第1934號，中華民國97年7月11日第一審判決
（起訴案號：臺灣板橋地方法院檢察署97年度偵字第6222號），
提起上訴，本院判決如下：
    主  文
上訴駁回。
  理  由
一、按刑事訴訟法第350條、第361條、第362條、第367條規定，
    不服地方法院之第一審判決而上訴者，須提出上訴書狀，並
    應敘述具體理由，為上訴必備之程式；其所提出之書狀未敘
    述上訴理由，或僅曾以言詞陳述上訴理由者，均應於上訴期
    間屆滿後20日內補提理由書於第一審法院。惟原審法院對上
    訴書狀有無記載理由，僅應為形式上之審查，認有欠缺，且
    未據上訴人自行補正者，始應定期間先命補正，至於上訴理
    由是否具體，係屬第二審法院審查範圍，不在命補正之列。
    （參照刑事訴訟法第361條之立法意旨）倘上訴人已提出上
    訴理由，但所提非屬具體理由者，應由第二審法院以上訴不
    合法律上之程式，判決駁回之。而所謂具體理由，必係依據
    卷內既有訴訟資料或提出新事證，指摘或表明第一審判決有
    何採證認事、用法或量刑等足以影響判決本旨之不當或違法
    ，而構成應予撤銷之具體事由，始克當之；倘僅泛言原判決
    認定事實錯誤、違背法令、量刑失之過重或輕縱，而未依上
    揭意旨指出具體事由，或形式上雖已指出具體事由，然該事
    由縱使屬實，亦不足以認為原判決有何不當或違法者，皆難
    謂係具體理由，俾與第二審上訴制度旨在請求第二審法院撤
    銷、變更第一審不當或違法之判決，以實現個案救濟之立法
    目的相契合，並節制濫行上訴（最高法院97年度台上字第
    892號裁判意旨參照）。
二、經查：本件原判決以上訴人即被告甲○○之自白，扣案手槍
    、子彈及槍砲主要組成零件，內政部警政署刑事警察局97
    年3月31日刑鑑字第0970020323號槍彈鑑定書等證據，足認
    被告自白與事實相符，罪證明確，犯行洵堪認定。並審酌被
    告以一行為，同時持有手槍、改造手槍、制式子彈、非制式
    子彈、槍砲主要組成零件，觸犯未經許可持有手槍罪、未經
    許可持有可發射子彈具有殺傷力之改造槍枝罪、未經許可持
    有子彈罪、未經許可持有槍砲主要組成零件罪四罪名，為想
    像競合犯，依刑法第55條規定，應從較重之未經許可持有手
    槍罪處斷，又被告未經許可而持有上述制式手槍、改造槍枝
    、子彈、槍砲主要組成零件，種類、數量甚多，對於社會安
    全已構成嚴重危害，惟其於犯罪後尚能坦承犯行等一切情狀
    ，量處有期徒刑7年，併科罰金新台幣80萬元，並諭知易服
    勞役之折算標準，以資懲儆，均已詳述其所憑證據、認定理
    由及量刑依據。從形式上觀察，原判決並無認定事實錯誤、
    量刑瑕疵或違背法令之情形可言。被告提起上訴，所提出書
    狀敘明上訴理由雖以：案發迄今態度良好均坦承不諱，僅一
    時好奇誤觸刑典，原審量刑過重等語。然原審對被告之論罪
    科刑均稱允當，已見前述，上訴人即被告仍執陳詞主張量刑
    過重云云，洵屬無據，況未能指摘原判決關於認定事實、適
    用法律及量刑等項，有何具體違法或不當。揆諸上開說明，
    自非屬得上訴第二審之具體事由，因認本件上訴不合上訴之
    法定要件，應予駁回，並不經言詞辯論為之。
據上論斷，應依刑事訴訟法第367條前段、第372條，判決如主文
。
中    華    民    國    97    年    9    月   24      日
                  刑事第八庭    審判長法  官  鄭文肅
                                      法  官  蔡光治
                                      法  官  劉嶽承
以上正本證明與原本無異。
如不服本判決，應於收受送達後十日內向本院提出上訴書狀，其
未敘述上訴之理由者並得於提起上訴後十日內向本院補提理由書
（均須按他造當事人之人數附繕本）。
                                      書記官  魏淑娟
中    華    民    國    97    年    9     月    24    日


司法院資訊處製作；財團法人民間司法改革基金會備份。
